臺灣臺中地方法院刑事判決　　　　　　　94年度訴字第2225號
公　訴　人　臺灣臺中地方法院檢察署檢察官
被　　　告　甲○○
指定辯護人　本院公設辯護人　乙○○
上列被告因違反槍砲彈藥刀械管制條例案件，經檢察官提起公訴
（94年度偵字第7511號），本院判決如下：
    主    文
甲○○未經許可，持有可發射子彈具有殺傷力之改造玩具手槍，
，處有期徒刑參年貳月，併科罰金新臺幣陸萬元，罰金如易服勞
役，以銀元參佰元即新臺幣玖佰元折算壹日。扣案之可發射子彈
具有殺傷力之改造玩具手槍壹枝（槍枝管制編號0000000
000）、土造子彈柒顆，均沒收。
    犯  罪  事  實
一、甲○○於民國九十四年二月二十二日下午六時許，在臺中市
    ○區○○街二段四七號二樓錄影帶出租店內，由鐘以任（另
    由臺灣臺中地方法院檢察署檢察官呈請臺灣高等法院檢察署
    移轉臺灣雲林地方法院檢察署偵辦）交付可發射子彈具有殺
    傷力之仿WATHER廠PPK/S型半自動手槍製造之玩具手槍換裝
    土造金屬槍管而成之改造手槍（槍枝管制編號：00000
    00000）一支及土造子彈十顆（直徑約八．０MM金屬彈
    頭），而未經許可持有上開改造手槍及子彈。嗣於同日晚間
    十時許，甲○○在臺中市○○街○段四七號前，攜帶前揭改
    造手搶及改造子彈乘坐由不知情之彭公良所駕駛車牌號碼Ｊ
    Ｎ─０九一七號自用小客車欲北上桃園之際，經警持搜索票
    查獲甲○○，並在前揭自用小客車內當場查獲上開改造手搶
    一支及土造子彈十顆。
二、案經臺中市警察局第三分局報告臺灣臺中地方法院檢察署檢
    察官偵查起訴。
    理    由
一、訊據被告甲○○就上開持有改造手槍、子彈之事實坦承不諱
    ，復有改造手槍一枝、子彈十顆扣案可稽，且該等槍彈經送
    內政部警政署刑事警察局鑑驗結果，以改造手槍一支（槍枝
    管制編號0000000000），認係由仿WATHER廠PPK/
    S型半自動手槍製造之玩具手槍換裝土造金屬槍管而成之改
    造手槍，機械性能良好，可擊發適用子彈，認具殺傷力；另
    送鑑改造子彈十顆，認均係土造子彈（直徑約八．０MM金屬
    彈頭），經採樣三顆試射，均可擊發，認均具殺傷力等情，
    有內政部警政署刑事警察局槍彈鑑定書一份附卷可稽。是扣
    案之手槍一枝、子彈十顆均具殺傷力，被告持有改造槍、彈
    犯行堪以認定，應予依法論科。
二、核被告甲○○所為，係犯槍砲彈藥刀械管制條例第八條第四
    項之未經許可持有其他可發射子彈具有殺傷力之改造手槍罪
    ，及同條例第十二條第四項之未經許可持有具殺傷力之子彈
    罪。被告以一個持有行為，同時持有改造手槍及子彈，係一
    行為觸犯二罪名，為想像競合犯，應依刑法第五十五條前段
    之規定，從一重之未經許可持有可發射子彈具有殺傷力之改
    造手槍罪處斷。爰審酌被告未經許可持有具殺傷力之手槍及
    子彈，對於社會治安之危害非小，惟所持有者為手槍一枝及
    十顆子彈，數量尚非甚多，且甫持有旋即為警查獲，持有時
    間甚短，犯後坦承犯行，態度良好等一切情狀，量處如主文
    所示之刑，並諭知罰金易服勞役之折算標準。扣案之改造手
    槍一枝屬違禁物，應依刑法第三十八條第一項第一款之規定
    宣告沒收。至於被告原持有十顆土造子彈，其中三顆業於鑑
    定時採樣試射擊發，而不再具有殺傷力，已失其違禁物之性
    質，自無庸為沒收之諭知。其餘七顆改造子彈應依刑法第三
    十八條第一項第一款之規定沒收之。
據上論斷，應依刑事訴訟法第二百九十九條第一項前段，槍砲彈
藥刀械管制條例第八條第四項、第十二條第四項，刑法第十一條
前段、第五十五條、第四十二條第二項、第三十八條第一項第一
款，罰金罰鍰提高標準條例第二條，判決如主文。
中　　華　　民　　國　　94　　年　　9 　　月　　9 　　日
                  刑事第十四庭  審判長法  官  楊真明
                                      法  官  黃渙文
                                      法  官  陳  葳
上正本證明與原本無異。
如不服本判決，應於收受本判決後十日內向本院提出上訴書狀，
其未敘述上訴理由者，並得於提起上訴後十日內向本院補提理由
書狀（均須按他造當事人之人數附繕本）「切勿逕送上級法院」
。
                                      書記官  張雅如
中　　華　　民　　國　　94　　年　　9 　　月　　9 　　日
附錄法條：
槍砲彈藥刀械管制條例第八條：
未經許可，製造、販賣或運輸鋼筆槍、瓦斯槍、麻醉槍、獵槍、
空氣槍或第四條第一項第一款所定其他可發射金屬或子彈具有殺
傷力之各式槍砲者，處無期徒刑或五年以上有期徒刑，併科新臺
幣一千萬元以下罰金。
未經許可，轉讓、出租或出借前項所列槍枝者，處五年以上有期
徒刑，併科新臺幣一千萬元以下罰金。意圖供自己或他人犯罪之
用，而犯前二項之罪者，處無期徒刑或七年以上有期徒刑，併科
新臺幣一千萬元以下罰金。
未經許可，持有、寄藏或意圖販賣而陳列第一項所列槍枝者，處
三年以上十年以下有期徒刑，併科新臺幣七百萬元以下罰金。
第一項至第三項之未遂犯罰之。
槍砲彈藥刀械管制條例第第十二條：
未經許可，製造、販賣或運輸子彈者，處一年以上七年以下有期
徒刑，併科新臺幣五百萬元以下罰金。
未經許可，轉讓、出租或出借子彈者，處六月以上五年以下有期
徒刑，併科新臺幣三百萬元以下罰金。
意圖供自己或他人犯罪之用，而犯前二項之罪者，處三年以上十
年以下有期徒刑，併科新臺幣七百萬元以下罰金。
未經許可，持有、寄藏或意圖販賣而陳列子彈者，處五年以下有
期徒刑，併科新臺幣三百萬元以下罰金。
第一項至第三項之未遂犯罰之。
